【裁判字號】    98,審抗,92
【裁判日期】    980423
【裁判案由】    本票裁定
【裁判全文】
臺灣臺北地方法院民事裁定              98年度審抗字第92號
抗  告  人  乙○○
            甲○○
相  對  人  裕融企業股份有限公司
法定代理人  丙○○
上列當事人間本票裁定事件，抗告人對於中華民國98年3月16日
本院98年度司票字第6339號裁定提起抗告，本院裁定如下：
    主  文
抗告駁回。
抗告程序費用新台幣壹仟元由抗告人連帶負擔。
    理  由
一、按執票人向本票發票人行使追索權時，得聲請法院裁定後強
    制執行，票據法第一百二十三條定有明文。又按本票執票人
    ，依票據法第一百二十三條規定，聲請法院裁定許可對發票
    人強制執行，係屬非訟事件，法院僅依非訟事件程序，就本
    票形式之要件是否具備予以審查，即為已足。若實體上問題
    ，應依訴訟程序另謀解決，尚非屬非訟事件所得審究（最高
    法院57年台抗第76號判例意旨參照）。
二、本件相對人主張其執有超特廣告有限公司及抗告人於民國97
    年9月4日共同簽發之本票乙紙，付款地在臺北市○○○路○
    段2號15樓，金額新台幣400,000元，利息按年息20％計算，
    免除作成拒絕證書，到期日97年12月5日；詎到期後於經提
    示未獲付款，為此提出本票一紙聲請本院裁定准予強制執行
    等情，業據其提出本票為證，本院依首開規定審酌相對人提
    出之本票後裁定予以准許，尚無不合。
三、抗告人抗告意旨雖略以：抗告人願與債權人協商償還所積欠
    債務，惟抗告人等現均無工作，並無經濟來源，且債權人請
    求按年息20％計算利息，實在過高，為此提起抗告，求為廢
    棄原裁定等語。
四、經查，相對人主張之事實業據提出本票一紙為證，且為抗告
    人所不爭執，原審就系爭本票為形式上之審查，認其已具備
    本票各記載事項合於票據法第一百二十條規定，屬有效之本
    票，乃裁定准許強制執行，並無不合。抗告人所述願與債權
    人協商還款事宜及債權人請求之利息過高等節，縱然屬實，
    係屬實體法上之爭執，揆諸上開說明，抗告人應依訴訟程序
    另謀解決，以資解決，不得於非訟事件程序中為此爭執，抗
    告法院亦不得予以審究。從而，抗告意旨指摘原裁定不當，
    求予廢棄，為無理由，應予駁回，爰裁定如主文。
五、爰依非訟事件法第五十五條第一項及第二項、第二十一條第
    二項、第二十四條第一項、第四十六條、民事訴訟法第四百
    九十五條之一第一項、第四百四十九條第一項、第八十五條
    第二項，裁定如主文。
中    華    民    國    98    年    4     月    23    日
                  民事第六庭  審判長法  官  劉坤典
                                    法  官  劉又菁
                                    法  官  賴錦華
以上正本係照原本作成。
本裁定不得再為抗告。
中    華    民    國    98    年    4     月    23    日
                                    書記官  張馨文


司法院資訊處製作；財團法人民間司法改革基金會備份。
